【裁判字號】    97,上訴,1434
【裁判日期】    970527
【裁判案由】    毒品危害防制條例
【裁判全文】
臺灣高等法院刑事判決                97年度上訴字第1434號
上  訴  人
即  被  告  甲○○
上列上訴人因毒品危害防制條例案件，不服臺灣臺北地方法院96
年度訴字第1475號，中華民國97年 2月13日第一審判決（起訴案
號：臺灣臺北地方法院檢察署96年度毒偵字第2314號、第2327號
、第2399號），提起上訴，本院判決如下：
    主  文
上訴駁回。
    事實及理由
一、本案經本院審理結果，認第一審以上訴人即被告甲○○係犯
    毒品危害防制條例第10條第1項、第2項之施用第一級及第二
    級毒品罪，其同時施用第一級毒品海洛因及第二級毒品甲基
    安非他命之行為，乃一行為而觸犯二罪名，為想像競合犯，
    依刑法第55條規定應從一重之施用第一級毒品罪論處。又被
    告所犯上開相同之三罪，均累犯，各處有期徒刑1年2月，其
    中第二案扣案之海洛因殘渣袋11只（因微量難以析離磅秤）
    均沒收銷燬之，已使用過之海洛因注射針筒 2支、分裝袋48
    只、吸食器1組（含分裝吸管3支）均沒收；第三案扣案之海
    洛因18包（合計淨重1.99公克）、甲基安非他命 1包（驗餘
    淨重0.2044公克）均沒收銷燬之，注射針筒6支、分裝勺管2
    支、玻璃球吸食器 1個、外包裝袋19個均沒收。應執行有期
    徒刑 3年，扣案之海洛因殘渣袋11只（因微量難以析離磅秤
    ）、海洛因18包（合計淨重1.99公克）、甲基安非他命 1包
    （驗餘淨重0.2044公克）均沒收銷燬之，已使用過之海洛因
    注射針筒2支、分裝袋48只、吸食器 1組（含分裝吸管3支）
    、注射針筒6支、分裝勺管2支、玻璃球吸食器 1個、外包裝
    袋19個均沒收。經核其認事用法及量刑均無不當，應予維持
    ，並引用第一審判決書記載之事實、證據及理由（如附件）
    。
二、被告上訴意旨略以：施用毒品案件本身即為被害人，並無其
    他被害人，且被告之妻甫產下一女，再繫囹圄，未盡為人父
    之責，請從輕量刑云云。惟按毒品危害防制條例第 1條開宗
    明義即規定為防制毒品危害，維護國民身心健康，制定本條
    例。又原審已審酌該毒品之危害及被告犯罪後之態度等一切
    情狀而為處刑，其量刑妥適。被告上訴為無理由，應予駁回
    。
三、被告經合法傳喚，無正當理由不到庭，爰不待其陳述逕行判
    決。
四、據上論結，應依刑事訴訟法第 373條、第368條、第371條，
    判決如主文。
本案經檢察官侯寬仁到庭執行職務。
中    華    民    國    97    年    5     月    27    日
                  刑事第五庭審判長法  官  吳  敦
                                  法  官  張傳栗
                                  法  官  陳春秋
以上正本證明與原本無異。
如不服本判決，應於收受送達後十日內向本院提出上訴書狀，其
未敘述上訴之理由者並得於提起上訴後十日內向本院補提理由書
（均須按他造當事人之人數附繕本）。
                                  書記官  李家敏
中    華    民    國    97    年    5     月    28    日
附錄：本案論罪科刑法條全文
毒品危害防制條例第10條
施用第一級毒品者，處 6 月以上 5 年以下有期徒刑。
施用第二級毒品者，處3年以下有期徒刑。


司法院資訊處製作；財團法人民間司法改革基金會備份。
